臺灣屏東地方法院刑事判決　　　　　　110年度簡上字第142號
上　訴　人
即　被　告　洪明正



上列上訴人因詐欺案件，不服本院簡易庭110 年度簡字第1030號
中華民國110 年7 月23日第一審簡易判決（起訴案號：109 年度
偵緝字第34號、第35號），提起上訴，本院管轄之第二審合議庭
判決如下：
    主  文
上訴駁回。
    事  實  及  理  由
一、本件事實、證據及理由，與本院第一審刑事簡易判決書（如
    附件）所載相同，茲引用之。
二、上訴人即被告洪明正之上訴意旨略以：㈠就原審認定被告佯
    稱介紹工作騙取黃宥瀅新臺幣（下同）22萬元「疏通費」之
    部分：伊並沒有為了讓黃宥瀅之兒子去中鋼公司工作而介紹
    陳經理給黃宥瀅，只是一起唱歌而已，是後來他們自己聯絡
    的，但沒有說要介紹工作，也沒有收22萬元；㈡就原審認定
    被告假藉投資冷媒詐騙黃宥瀅35萬5 千元及詐騙黃清安40萬
    元的部分：伊有邀黃宥瀅投資冷媒，黃宥瀅也有拿25萬元給
    伊投資，但伊後來找不到原來想投資的人，所以已經把25萬
    元還給黃宥瀅，上開25萬元是黃宥瀅、黃清安共同投資的，
    並不是35萬5 千元，伊也沒有另向黃清安收取投資款40萬元
    。伊沒有犯詐欺罪，請改判無罪云云。經查：被告已於原審
    訊問程序中就檢察官起訴之犯罪事實坦承不諱，並同意改以
    簡易判決處刑（見本院110 年度簡字第1030號卷第32頁）。
    嗣被告於本院準備程序中雖翻異前詞，改以前揭情詞為辯，
    但證人黃宥瀅、黃清安、吳冠良、吳育榛等四人於本院審理
    中已就檢察官起訴被告之犯罪事實結證屬實（見本院簡上卷
    第99頁至第118 頁），且互核情節相符。又證人吳育榛曾於
    案發後撥打電話給被告，向被告詢問投資冷媒之事，被告亦
    於電話中坦承其的確有向黃宥瀅、黃清安二人分別收取投資
    款無訛，茲有屏東縣○○○○○里000000 00 00 0里
    ○○○○00000000000 號函及所附電話對話錄音光碟及錄音
    譯文各一份在卷可憑（見107 年度他字第3003號卷第47至53
    頁）。由此足徵被告所辯其僅向黃宥瀅一人收取投資款云云
    ，並非可信。另證人黃宥瀅亦曾於案發後撥打電話予證人陳
    國寶（即被告所稱之「陳經理」），證人陳國寶於兩人之對
    話中陳稱其為了黃宥瀅之子進入中鋼工作一事，自己已先花
    了3 萬元，但只從被告那裡拿到兩個紅包共6 千元，其他22
    萬元款項被告尚未交付，「都他拿去了」。此亦有屏東縣○
    ○○○○里000000 00 00 0里○○○○00000000000
    號函及所附電話對話錄音光碟及錄音譯文各一份在卷可憑（
    見107 年度他字第3003號卷第47頁、第55頁至第59頁）。是
    被告空言否認，尚無可採。
三、原判決依據前揭證據，認被告所為均係犯刑法第339 條第1
    項之詐欺取財罪，其於前案之有期徒刑執行完畢後5 年內故
    意再犯本件詐欺取財罪共三罪，均應論以累犯，並依法加重
    其刑，復審酌被告正值壯年，不思循正途賺取所需，竟以上
    開方式詐騙黃宥瀅及黃清安之金錢，且被告於本案發生前已
    有竊盜、詐欺及偽造文書等犯罪前科（累犯部分不重覆評價
    ），素行不良，復參酌告訴人黃宥瀅、黃清安二人所受損害
    ，除被告已歸還告訴人黃宥瀅25萬元以外，迄今均未賠償或
    歸還告訴人之損失而與彼等達成和解，兼衡被告之犯後態度
    、其智識程度、經濟及家庭生活等一切狀況，就其所犯三罪
    分別量處有期徒刑4 月、5 月、6 月，並合併定應執行有期
    徒刑1 年2 月，均得以1 千元折算1 日易科罰金，而其犯罪
    所得尚未歸還或賠償之部分應予沒收或追徵，認事用法並無
    違誤，量刑亦屬妥適，本件上訴並無理由，應予駁回。
四、末按於第二審程序中，被告經合法傳喚，無正當之理由不到
    庭者，得不待其陳述，逕行判決，刑事訴訟法第371 條定有
    明文。又對於簡易判決有不服而上訴於管轄之第二審地方法
    院合議庭者，得準用上開規定，同法第455 條之1 第3 項亦
    有明文規定。本件上訴人即被告洪明正經本院合法傳喚後，
    無正當理由未到庭，茲有本院送達回證、刑事報到單、被告
    之戶籍謄本及在監在押全國紀錄表附卷可稽，依前開規定，
    爰不待其陳述逕為一造辯論判決。
據上論斷，應依刑事訴訟法第455 條之1 第3 項、第368 條、第
371 條、第373 條，判決如主文。
本案經檢察官葉幸真提起公訴，由檢察官潘國威到庭執行職務。
中    華    民    國   111    年    1     月    20    日
                  刑事第一庭    審判長法  官  王以齊
                                      法  官  楊宗翰
                                      法  官  粘凱庭
以上正本證明與原本無異。
不得上訴。
　
中    華    民    國   111    年    1     月    20    日
                                      書記官  黃嘉慶
附件：
　
臺灣屏東地方法院刑事簡易判決         110年度簡字第1030號
公  訴  人  臺灣屏東地方檢察署檢察官
被      告  洪明正  男  民國00年0月00日生
                    身分證統一編號：Z000000000號
                    住臺南市下營區茅港尾57號
                    居臺南市○○區○○路0巷00弄00號
上列被告因詐欺案件，經檢察官提起公訴（109 年度偵緝字第34
、35號），本院受理後（110 年度易緝字第8 號），被告於訊問
程序自白犯罪，經本院合議庭裁定由受命法官逕以簡易判決處刑
，判決如下：
    主  文
洪明正犯詐欺取財罪，累犯，處有期徒刑肆月，如易科罰金，以
新臺幣壹仟元折算壹日。未扣案之犯罪所得新臺幣貳拾貳萬元，
沒收，於全部或一部不能沒收時，追徵之。又犯詐欺取財罪，累
犯，處有期徒刑伍月，如易科罰金，以新臺幣壹仟元折算壹日。
未扣案之犯罪所得新臺幣拾萬伍仟元，沒收，於全部或一部不能
沒收時，追徵之。又犯詐欺取財罪，累犯，處有期徒刑陸月，如
易科罰金，以新臺幣壹仟元折算壹日。未扣案之犯罪所得新臺幣
肆拾萬元，沒收，於全部或一部不能沒收時，追徵之。應執行有
期徒刑壹年貳月，如易科罰金，以新臺幣壹仟元折算壹日。
    事實及理由
一、本件事實、證據，除證據部分補充：被告洪明正於本院訊問
    程序之自白（見易緝卷第32頁）、證人即告訴人黃宥瀅、黃
    清安於本院審理中所為證述（見易卷110 年2 月1 日審判筆
    錄第3-21頁）外，餘與檢察官起訴書之記載相同，茲引用之
    （如附件）。
二、論罪科刑部分：
（一）核被告所為，均係犯刑法第339 條第1 項之詐欺取財罪。
（二）被告所為如起訴書犯罪事實欄（二）、（三）分別詐取告
      訴人黃宥瀅、黃清安，使其等分別交付被告財物3 次之行
      為，係於密切之時間實施，侵害同一人之財產法益，各行
      為之獨立性極為薄弱，主觀上亦係出於同一詐欺之犯意，
      依一般社會健全觀念，應視為數個舉動之接續施行，合為
      包括之一行為予以評價為當，故應論以接續犯而以一罪論
      。又被告所犯詐欺取財罪共3 罪，犯意各別，行為互殊，
      應予分論併罰。
（三）被告前於民國98年間，因詐欺案件，經臺灣臺南地方法院
      以98年度簡字第2855號判決判處有期徒刑6 月；又於98年
      間，因詐欺、偽造印文案件，經臺灣臺南地方法院以99年
      度易字第21號判決判處有期徒刑3 月、4 月；前開3 罪嗣
      經臺灣臺南法院以99年度聲字第706 號裁定應執行有期徒
      刑11月確定，於105 年6 月1 日縮短刑期執行完畢，有臺
      灣高等法院被告前案紀錄表附卷足憑，是被告於前揭徒刑
      之執行完畢後，於5 年內故意再犯本件有期徒刑以上之罪
      ，均為累犯。又本院認本件尚無因現行累犯規定不分情節
      、一律加重所造成行為人罪刑不相當之情形，故仍依刑法
      第47條第1 項規定加重其刑。
（四）爰以行為人之責任為基礎，審酌被告正值壯年，卻不思以
      正途賺取所需，竟以犯罪事實欄所載之方式，詐騙告訴人
      黃宥瀅、黃清安之金錢，所為實有不該，且被告於本案發
      生前已有竊盜、詐欺及偽造文書等案件之前科紀錄（累犯
      部分不重複評價），有上開臺灣高等法院被告前案紀錄表
      附卷可參，素行非佳，復參酌告訴人2 人受損害之金額分
      別為新臺幣（下同）22萬元、35萬5000元、40萬元，被告
      所致告訴人等之財產損害均甚多，除被告已歸還告訴人黃
      宥瀅25萬元以外（詳後述），被告迄今均未與告訴人等達
      成和解或賠償其等其餘損害；兼衡被告犯後雖坦承犯行，
      但前經多次傳喚並經通緝始到案，犯後態度難謂佳；且被
      告自陳：從事板模工，薪水是1 天2000元，未婚，國小畢
      業之智識程度及勉持之家庭經濟、生活狀況（見易卷第31
      頁，易緝卷第9 、32、73頁），並考量告訴人等均表示：
      希望被告得到法律的制裁（見易卷第62頁）等一切情狀，
      分別量處如主文所示之刑，並各諭知易科罰金之折算標準
      ，再斟酌被告所犯各罪手法、罪質相同等節，合併定應執
      行刑及易科罰金之折算標準，以資懲儆。
三、沒收：
（一）按犯罪所得，屬於犯罪行為人者，沒收之；前2 項之沒收
      於全部或一部不能沒收或不宜執行沒收時，追徵其價額，
      刑法第38條之1 第1 項前段、第3 項分別定有明文。又按
      犯罪所得已實際合法發還被害人者，不予宣告沒收或追徵
      ，刑法第38條之1 第5 項亦定有明文。查被告所詐得之不
      法所得，已歸還告訴人黃宥瀅25萬元一節，業據被告供承
      在卷（見易緝卷第32頁），核與證人即告訴人黃宥瀅所述
      相符（見易卷第61頁），是此部分犯罪所得不另予宣告沒
      收。未扣案之犯罪所得，分別為22萬元、10萬5000元、40
      萬元，均未歸還或賠償予告訴人等，應均宣告沒收，於全
      部或一部不能沒收時，追徵之。
（二）前揭宣告沒收之物，依刑法第40條之2 第1 項規定，併執
      行之。
四、依刑事訴訟法第449 條第2 項、第3 項、第454 條第2 項，
    逕以簡易判決處刑如主文。
五、如不服本判決，得於判決書送達之日起20日內，以書狀敘述
    理由（須附繕本），向本庭提出上訴。
本案經檢察官葉幸眞提起公訴，檢察官楊婉莉到庭執行職務。
中    華    民    國   110    年    7     月    23    日
                        簡易庭  法  官  沈婷勻
　
以上正本證明與原本無異。
如不服本判決，得於判決書送達之日起二十日內，以書狀敘述理
由，向本庭提出上訴。
中    華    民    國   110    年    7     月    23    日
                                書記官  簡慧瑛
　
附錄本判決論罪科刑法條全文
中華民國刑法第339條
意圖為自己或第三人不法之所有，以詐術使人將本人或第三人之
物交付者，處5 年以下有期徒刑、拘役或科或併科50萬元以下罰
金。
以前項方法得財產上不法之利益或使第三人得之者，亦同。
前二項之未遂犯罰之。
　
【附件】
臺灣屏東地方檢察署檢察官起訴書
                                     109年度偵緝字第34號
                                     109年度偵緝字第35號
    被      告  洪明正  男  56歲（民國00年0月00日生）
                        住臺南市○○區○○里0鄰○○○00
                        號
                        居臺南市○○區○○路0段00弄00號
                        國民身分證統一編號：Z000000000號
上列被告因詐欺案件，業經偵查終結，認應提起公訴，茲將犯罪
事實及證據並所犯法條分敘如下：
        犯罪事實
一、洪明正前於民國 98 年間，因詐欺案件，經法院判處有期徒
    刑 6 月；又於 98 年間，因詐欺、偽造印文案件，經法院
    判處有期徒刑 3 月、 4 月；前開 3 罪嗣經法院裁定應執
    行有期徒刑 11 月確定，於 105 年 6 月 1 日縮短刑期執
    行完畢。洪明正與黃宥瀅前為男女朋友，黃清安與黃宥瀅為
    兄妹，黃宥瀅與吳冠良則為母子。詎洪明正猶不知悔改，分
    別為下列行為：
（一）洪明正意圖為自己不法之所有，基於詐欺取財之犯意，於
      107 年 3 、 4 月間某日時，在其當時所居住、位於屏東
      縣高樹鄉田子村某處之工寮，向黃宥瀅訛稱：伊友人陳國
      寶在中國鋼鐵股份有限公司（下稱中鋼公司）擔任經理，
      中鋼公司有 1 名職員即將退休，而陳經理可協助引介黃
      宥瀅之子吳冠良進入中鋼從事文書工作，但需要支付新臺
      幣（下同） 22 萬元給中鋼公司裡負責掌管人事權、綽號
      「老芋仔」之人以茲疏通云云，致黃宥瀅陷於錯誤，因而
      於 107 年 5 月間某日時，在前開工寮，交付現金 22 萬
      元與洪明正。
（二）洪明正明知其欠缺投資冷媒事業之專業知識與能力，亦無
      投資冷媒事業之真意，竟意圖為自己不法之所有，基於詐
      欺取財之犯意，分別為下列行為：
    1. 於 107 年 5 月間某日時，在上開工寮，向黃宥瀅誆稱
      ：伊有投資、從事德國冷媒事業，利潤頗豐，約投資 5
      萬元即可賺取 100 萬元，且於同年 8 月 8 日間即可回
      收紅利云云，致黃宥瀅陷於錯誤，誤信洪明正確有經營冷
      媒事業可供其投資獲利，因而於同年 5 月下旬某日時，
      在上開工寮向其交付現金 25 萬元。
    2. 又於同年 6 月間某日時，在上開工寮，向黃宥瀅訛以邀
      集投資前開冷媒事業等詞，致黃宥瀅陷於錯誤，因而於同
      年 6 月間某日時，在上開工寮向其交付現金 5 萬元。
    3. 於同年 7 月 23 日某時，在黃宥瀅位於屏東縣○○鄉○
      ○村○○路 00 ○ 000 號之住處，向黃宥瀅謊稱：其須
      前往臺北與從事德國冷媒相關事業人員接洽、交付訂金，
      亟需款項等語，致黃宥瀅陷於錯誤，因而於同日在其上址
      住處再向洪明正交付投資款項現金 5 萬 5 千元。
（三）洪明正又明知其欠缺投資冷媒事業之專業知識與能力，亦
      無投資冷媒事業之真意，竟意圖為自己不法之所有，基於
      詐欺取財之犯意，分別為下列行為：
    1. 於 107 年 6 月間某時，在黃宥瀅上址住處，向黃清安
      佯以邀集投資前開冷媒事業，誆稱：前開冷媒事業之投資
      利潤頗豐，約投資 25 萬元即可獲取 200 萬元利潤，且
      約投資 1 個多月後便可收取利潤等詞，致黃清安陷於錯
      誤，因而於同年 6 、 7 月間某日時，在黃宥瀅上址住處
      ，向洪明正交付投資款現金 25 萬元。
    2. 又於同年 7 月中旬間某日時，向黃清安訛以邀集投資前
      開冷媒事業等詞，致黃清安陷於錯誤，因而於同月中旬間
      某日時，在其位於屏東縣○○鄉○○路 000 ○ 00 號之
      住處，向洪明正交付投資款現金 5 萬元。
    3. 又於 107 年 7 月至同年 8 月初間某日時，在黃宥瀅上
      址住處，向黃清安誆稱：前開冷媒事業之股東之一要退股
      ，黃清安可購買其人之股份並繼續投資云云，致黃清安陷
      於錯誤，因而於同年 8 月上旬間某日時，在黃宥瀅上址
      住處，向洪明正交付投資款現金 10 萬元。
二、案經黃宥瀅、黃清安告訴暨本署檢察官簽分偵辦。
        證據並所犯法條
一、證據清單及待證事實：
┌───┬───────────┬────────────┐
│編號  │證據名稱              │待證事實                │
├───┼───────────┼────────────┤
│（一）│被告洪明正於偵訊中之供│被告固坦承證人陳國寶只是│
│      │述                    │在中鋼公司做粗工之人，不│
│      │                      │可能引介證人吳冠良進入中│
│      │                      │鋼公司從事文書工作，故其│
│      │                      │並無與證人陳國寶約定以證│
│      │                      │人黃宥瀅交付 22 萬元款項│
│      │                      │為代價，由證人陳國寶引介│
│      │                      │證人吳冠良進入中鋼公司就│
│      │                      │職；其亦有邀集告訴人黃宥│
│      │                      │瀅、黃清安投資冷媒事業，│
│      │                      │並為此收受渠 2 人交付之 │
│      │                      │投資款項，至於其曾從事、│
│      │                      │洽談或投資冷媒事業一事並│
│      │                      │無留存任何憑據，其亦不知│
│      │                      │與其洽商冷媒事業之人員之│
│      │                      │真實姓名年籍或任職於何公│
│      │                      │司，且其過往並無從事冷媒│
│      │                      │相關事業之經驗，對冷媒事│
│      │                      │業亦不了解，復無相關管道│
│      │                      │、資源可循以接觸冷媒相關│
│      │                      │事業等事實，惟矢口否認有│
│      │                      │何詐欺取財犯行，辯稱：伊│
│      │                      │並無向證人黃宥瀅告稱犯罪│
│      │                      │事實（一）所示所示說詞；│
│      │                      │證人黃宥瀅、黃清安 2 人 │
│      │                      │總共只交付伊 25 萬元，而│
│      │                      │伊確實有於 107 年 6 、 7│
│      │                      │月間，在位於屏縣里港鄉某│
│      │                      │處之 823 超市旁之投幣式 │
│      │                      │卡拉 OK，與綽號「阿誠」 │
│      │                      │之男性洽談冷媒事業，「阿│
│      │                      │誠」是從臺北下來，是伊在│
│      │                      │臺南監獄服刑時所認識；後│
│      │                      │來投資沒有談成，伊就將證│
│      │                      │人黃宥瀅、黃清安 2 人交 │
│      │                      │付之 25 萬元款項還給黃宥│
│      │                      │瀅了云云。              │
├───┼───────────┼────────────┤
│（二）│證人即告訴人黃宥瀅於警│1. 證明被告有於犯罪事實 │
│      │詢、檢察事務官詢問及偵│  （一）所示時地，以犯罪│
│      │訊中之證述            │  事實（一）所示方式訛詐│
│      │                      │  證人黃宥瀅，致證人黃宥│
│      │                      │  瀅陷於錯誤，因而交付犯│
│      │                      │  罪事實（一）所示款項之│
│      │                      │  事實。2. 證明被告有於 │
│      │                      │  犯罪事實（二）所示時地│
│      │                      │  ，以犯罪事實（二）所示│
│      │                      │  方式訛詐證人黃宥瀅，加│
│      │                      │  以被告時常會在證人黃宥│
│      │                      │  瀅身旁佯裝與他人洽談德│
│      │                      │  國冷媒事業相關事務之貌│
│      │                      │  ，致證人黃宥瀅陷於錯誤│
│      │                      │  ，因而交付犯罪事實（二│
│      │                      │  ）所示投資款項之事實。│
│      │                      │  3. 證明被告有向證人黃 │
│      │                      │  清安訛以投資前開冷媒事│
│      │                      │  業利潤頗豐，約投資 25 │
│      │                      │  萬元即可獲取 200 萬元 │
│      │                      │  利潤，且約投資 1 個多 │
│      │                      │  月即可收取利潤等詞，致│
│      │                      │  證人黃清安陷於錯誤，因│
│      │                      │  而於犯罪事實（三）所示│
│      │                      │  時地，交付犯罪事實（三│
│      │                      │  ）所示投資款項與被告之│
│      │                      │  事實。                │
├───┼───────────┼────────────┤
│（三）│證人即告訴人黃清安於檢│證明被告有於犯罪事實（三│
│      │察事務官詢問及偵訊中之│）所示時地，以犯罪事實（│
│      │證述                  │三）所示方式訛詐證人黃清│
│      │                      │安，致證人黃清安陷於錯誤│
│      │                      │，因而交付犯罪事實（三）│
│      │                      │所示投資款項之事實。    │
├───┼───────────┼────────────┤
│（四）│證人陳國寶於警詢及檢察│1. 證明證人陳國寶係任職 │
│      │事務官詢問中之證述    │  於中鋼公司之外包廠商，│
│      │                      │  並未任職於中鋼公司擔任│
│      │                      │  經理之職，而事實上亦不│
│      │                      │  存在所謂綽號「老芋仔」│
│      │                      │  、掌管中鋼公司人事權之│
│      │                      │  人，證人陳國寶自無可能│
│      │                      │  藉由疏通「老芋仔」以引│
│      │                      │  介證人吳冠良進入中鋼公│
│      │                      │  司從事文書工作之事實。│
│      │                      │  2. 證明被告不過係委託 │
│      │                      │  證人陳國寶協助證人吳冠│
│      │                      │  良求職，而證人陳國寶只│
│      │                      │  需將此事告知中鋼公司外│
│      │                      │  包廠商之工頭、將履歷遞│
│      │                      │  交與工頭，並不須同時支│
│      │                      │  付 22 萬元款項以茲疏通│
│      │                      │  ；但因被告並未支付其前│
│      │                      │  與證人陳國寶約定應支付│
│      │                      │  之走路工代價，證人陳國│
│      │                      │  寶遂未向工頭表明此事、│
│      │                      │  協助證人吳冠良求職之事│
│      │                      │  實。3. 證明證人黃宥瀅 │
│      │                      │  因遭被告施以犯罪事實（│
│      │                      │  一）所示詐術，因而提供│
│      │                      │  金額共計 6 千元之紅包 │
│      │                      │  2 包及茶葉，由被告轉交│
│      │                      │  與證人陳國寶收受之事實│
│      │                      │  。                    │
├───┼───────────┼────────────┤
│（五）│證人吳冠良於偵訊中之證│證明被告有向證人黃宥瀅訛│
│      │述                    │稱其有認識任職於中鋼公司│
│      │                      │之「陳經理」（按：即證人│
│      │                      │陳國寶），可協助證人吳冠│
│      │                      │良進入中鋼公司就職云云，│
│      │                      │致證人黃宥瀅陷於錯誤，因│
│      │                      │而要求證人吳冠良寄交履歷│
│      │                      │表，並請證人吳冠良提供部│
│      │                      │分介紹費 6 萬元；嗣證人 │
│      │                      │吳冠良為此亦在證人黃宥瀅│
│      │                      │上址住處交付現金 6 萬元 │
│      │                      │之事實。                │
├───┼───────────┼────────────┤
│（六）│證人即黃宥瀅之女吳臻│證明證人黃宥瀅因遭被告以│
│      │於偵訊中之證述        │犯罪事實（二）所示詐術訛│
│      │                      │詐，因而欲向證人吳臻借│
│      │                      │款以投資被告訛稱之冷媒事│
│      │                      │業之事實。佐證證人黃宥瀅│
│      │                      │因遭被告詐騙而交付犯罪事│
│      │                      │實（二）所示款項之事實。│
├───┼───────────┼────────────┤
│（七）│證人黃宥瀅與證人陳國寶│證明證人黃宥瀅所交付、欲│
│      │間之通話錄音光碟及譯文│藉以疏通中鋼公司內掌管人│
│      │各 1 份、本署檢察事務 │事權之「老芋仔」之 22 萬│
│      │官 108 年 3 月 21 日勘│元款項全部由被告收受，被│
│      │驗報告                │告並未轉交證人陳國寶分毫│
│      │                      │；以及證人陳國寶有收受證│
│      │                      │人黃宥瀅因遭被告施以犯罪│
│      │                      │事實（一）所示詐術因而提│
│      │                      │供、由被告轉交金額共計 6│
│      │                      │千元之紅包 2 包及茶葉等 │
│      │                      │事實。                  │
├───┼───────────┼────────────┤
│（八）│證人吳冠良申設於陽信商│證明證人黃宥瀅有自左列帳│
│      │業銀行里港簡易分行帳號│戶領取 16 萬元款項之事實│
│      │000000000000 號帳戶之 │。佐證證人黃宥瀅因受被告│
│      │交易明細              │以犯罪事實（一）所示方式│
│      │                      │訛詐致陷於錯誤，為協助證│
│      │                      │人吳冠良進入中鋼公司就職│
│      │                      │，始由左列帳戶中提領部分│
│      │                      │介紹費 16 萬元款項之事實│
│      │                      │。                      │
├───┼───────────┼────────────┤
│（九）│證人吳臻與被告間 107│證明被告已坦承有以投資冷│
│      │年 8 月 17 日之即時通 │媒事業為由，分別向證人黃│
│      │訊軟體 LINE （下稱    │宥瀅、黃清安索取款項，並│
│      │LINE）通話錄音光碟及其│因而各向渠 2 人取得至少 │
│      │譯文各 1 份、本署檢察 │25 萬元（合計約 50 萬元 │
│      │事務官 108 年 3 月 21 │）款項之事實。          │
│      │日勘驗報告            │                        │
├───┼───────────┼────────────┤
│（十）│證人黃清安申設於中華郵│證明證人黃清安有於犯罪事│
│      │政股份有限公司里港郵局│實（三）所示時間提領犯罪│
│      │帳號 00000000000000 號│事實（三）所示金額款項之│
│      │帳戶之交易明細        │事實。佐證證人黃清安因遭│
│      │                      │被告訛詐，因而於犯罪事實│
│      │                      │（三）所示時間，向被告交│
│      │                      │付犯罪事實（三）所示款項│
│      │                      │之事實。                │
└───┴───────────┴────────────┘
二、所犯法條：
    核被告就犯罪事實（一）、（二）、（三）所為，均係犯刑
    法第 339 條第 1 項之詐欺取財罪嫌。被告所犯上開詐欺取
    財等 7 罪嫌，犯意各別，行為互殊，請予分論併罰。又被
    告前有如犯罪事實欄所載之前科及執行紀錄，此有本署刑案
    資料查註紀錄表 1 份在卷可參。是被告於受有期徒刑之執
    行完畢後，5 年以內故意再犯本件有期徒刑以上之罪，為累
    犯。而司法院大法官業於 108 年 2 月 22 日針對刑法第
    47 條第 1 項累犯規定作出釋字第 775 號解釋，考量被告
    所犯上開前案經刑罰執行後，竟仍不知警惕，再犯本罪，足
    見前案之罪責及處罰並未達矯正被告行為、預防再犯之目的
    ，酌以大法官釋字第 775 號解釋所揭示罪刑相當之意旨，
    爰請依刑法第 47 條第 1 項規定，加重其刑。
三、沒收部分：
（一）按犯罪所得，屬於犯罪行為人者，沒收之，於全部或一部
      不能沒收，或不宜執行沒收時，追徵其價額；犯罪所得，
      包括違法行為所得、其變得之物或財產上利益及其孳息；
      犯罪所得已實際合法發還被害人者，不予宣告沒收或追徵
      ，刑法第 38 條之 1 第 1 項前段、第 3 項、第 4 項及
      第 5 項分別定有明文。前開規定旨在澈底剝奪犯罪行為
      人因犯罪而直接、間接所得，或因犯罪所生之財物及相關
      利益，以貫徹任何人都不能坐享或保有犯罪所得或犯罪所
      生利益之理念，藉以杜絕犯罪誘因，而遏阻犯罪。並為優
      先保障被害人因犯罪所生之求償權，限於個案已實際合法
      發還被害人時，始毋庸沒收。故如犯罪所得已實際合法發
      還被害人，或被害人已因犯罪行為人賠償而填補其損害者
      ，自不得再對犯罪行為人之犯罪所得宣告沒收，以免犯罪
      行為人遭受雙重剝奪。
（二）經查，依犯罪事實（一）、（二）、（三）所示，證人黃
      宥瀅交付與被告之 22 萬元、 25 萬元、 5 萬元、 5 萬
      5 千元等款項（此部分款項合計 57 萬 5 千元），及證
      人黃清安交付與被告之 25 萬元、 5 萬元、 10 萬元等
      款項（此部分款項合計 40 萬元），均屬被告之犯罪所得
      。其次，被告已向證人黃清安歸還 25 萬元款項一節，業
      據被告於其與證人吳臻為前開 LINE 通話時陳述在卷，
      此有證人吳臻與被告間 107 年 8 月 17 日之 LINE 通
      話錄音光碟及其譯文各 1 份在卷可憑，亦為證人黃宥瀅
      、黃清安所不爭執。是揆諸前開說明，此部分應於被告犯
      罪所得沒收時予以扣除；然為避免被告坐享犯罪所得，仍
      應就目前被告犯罪所得超過其已實際賠償部分之 725,000
      元（計算式：575,000+400,000－ 250,000 ＝ 725,000）
      予以宣告沒收。又酌以金錢之犯罪所得無不宜執行沒收之
      情形，犯罪所得金額亦屬確定，自無「價額」之可言，爰
      請依刑法第 38 條之 1 第 1 項、第 3 項規定宣告沒收
      ，於全部或一部不能沒收時，追徵之。
四、依刑事訴訟法第251條第1項提起公訴。
    此  致
臺灣屏東地方法院
中    華    民    國   109    年    10    月    17    日
                          檢  察  官   葉 幸 眞
本件正本證明與原本無異
中    華    民    國   109    年    10    月    26    日
                          書  記  官   張 健 興
所犯法條：
中華民國刑法第339條第1項
（普通詐欺罪）
意圖為自己或第三人不法之所有，以詐術使人將本人或第三人之
物交付者，處 5 年以下有期徒刑、拘役或科或併科 50 萬元以
下罰金。
以前項方法得財產上不法之利益或使第三人得之者，亦同。
前二項之未遂犯罰之。